<?xml version='1.0' encoding='utf-8'?>
<verb default="cuibhrigh" disambig="">
  <verbalNoun default="cuibhriú" />
  <verbalAdjective default="cuibhrithe" />
  <tenseForm default="cuibhrigh" tense="Past" dependency="Indep" person="Base" />
  <tenseForm default="cuibhríomar" tense="Past" dependency="Indep" person="Pl1" />
  <tenseForm default="cuibhríodar" tense="Past" dependency="Indep" person="Pl3" />
  <tenseForm default="cuibhríodh" tense="Past" dependency="Indep" person="Auto" />
  <tenseForm default="cuibhrigh" tense="Past" dependency="Dep" person="Base" />
  <tenseForm default="cuibhríomar" tense="Past" dependency="Dep" person="Pl1" />
  <tenseForm default="cuibhríodar" tense="Past" dependency="Dep" person="Pl3" />
  <tenseForm default="cuibhríodh" tense="Past" dependency="Dep" person="Auto" />
  <tenseForm default="cuibhríodh" tense="PastCont" dependency="Indep" person="Base" />
  <tenseForm default="cuibhrínn" tense="PastCont" dependency="Indep" person="Sg1" />
  <tenseForm default="cuibhríteá" tense="PastCont" dependency="Indep" person="Sg2" />
  <tenseForm default="cuibhrímis" tense="PastCont" dependency="Indep" person="Pl1" />
  <tenseForm default="cuibhrídís" tense="PastCont" dependency="Indep" person="Pl3" />
  <tenseForm default="cuibhrítí" tense="PastCont" dependency="Indep" person="Auto" />
  <tenseForm default="cuibhríodh" tense="PastCont" dependency="Dep" person="Base" />
  <tenseForm default="cuibhrínn" tense="PastCont" dependency="Dep" person="Sg1" />
  <tenseForm default="cuibhríteá" tense="PastCont" dependency="Dep" person="Sg2" />
  <tenseForm default="cuibhrímis" tense="PastCont" dependency="Dep" person="Pl1" />
  <tenseForm default="cuibhrídís" tense="PastCont" dependency="Dep" person="Pl3" />
  <tenseForm default="cuibhrítí" tense="PastCont" dependency="Dep" person="Auto" />
  <tenseForm default="cuibhríonn" tense="PresCont" dependency="Indep" person="Base" />
  <tenseForm default="cuibhrím" tense="PresCont" dependency="Indep" person="Sg1" />
  <tenseForm default="cuibhrímid" tense="PresCont" dependency="Indep" person="Pl1" />
  <tenseForm default="cuibhrítear" tense="PresCont" dependency="Indep" person="Auto" />
  <tenseForm default="cuibhríonn" tense="PresCont" dependency="Dep" person="Base" />
  <tenseForm default="cuibhrím" tense="PresCont" dependency="Dep" person="Sg1" />
  <tenseForm default="cuibhrímid" tense="PresCont" dependency="Dep" person="Pl1" />
  <tenseForm default="cuibhrítear" tense="PresCont" dependency="Dep" person="Auto" />
  <tenseForm default="cuibhreoidh" tense="Fut" dependency="Indep" person="Base" />
  <tenseForm default="cuibhreoimid" tense="Fut" dependency="Indep" person="Pl1" />
  <tenseForm default="cuibhreofar" tense="Fut" dependency="Indep" person="Auto" />
  <tenseForm default="cuibhreoidh" tense="Fut" dependency="Dep" person="Base" />
  <tenseForm default="cuibhreoimid" tense="Fut" dependency="Dep" person="Pl1" />
  <tenseForm default="cuibhreofar" tense="Fut" dependency="Dep" person="Auto" />
  <tenseForm default="cuibhreodh" tense="Cond" dependency="Indep" person="Base" />
  <tenseForm default="cuibhreoinn" tense="Cond" dependency="Indep" person="Sg1" />
  <tenseForm default="cuibhreofá" tense="Cond" dependency="Indep" person="Sg2" />
  <tenseForm default="cuibhreoimis" tense="Cond" dependency="Indep" person="Pl1" />
  <tenseForm default="cuibhreoidís" tense="Cond" dependency="Indep" person="Pl3" />
  <tenseForm default="cuibhreofaí" tense="Cond" dependency="Indep" person="Auto" />
  <tenseForm default="cuibhreodh" tense="Cond" dependency="Dep" person="Base" />
  <tenseForm default="cuibhreoinn" tense="Cond" dependency="Dep" person="Sg1" />
  <tenseForm default="cuibhreofá" tense="Cond" dependency="Dep" person="Sg2" />
  <tenseForm default="cuibhreoimis" tense="Cond" dependency="Dep" person="Pl1" />
  <tenseForm default="cuibhreoidís" tense="Cond" dependency="Dep" person="Pl3" />
  <tenseForm default="cuibhreofaí" tense="Cond" dependency="Dep" person="Auto" />
  <moodForm default="cuibhríodh" mood="Imper" person="Base" />
  <moodForm default="cuibhrím" mood="Imper" person="Sg1" />
  <moodForm default="cuibhrigh" mood="Imper" person="Sg2" />
  <moodForm default="cuibhrímis" mood="Imper" person="Pl1" />
  <moodForm default="cuibhrígí" mood="Imper" person="Pl2" />
  <moodForm default="cuibhrídís" mood="Imper" person="Pl3" />
  <moodForm default="cuibhrítear" mood="Imper" person="Auto" />
  <moodForm default="cuibhrí" mood="Subj" person="Base" />
  <moodForm default="cuibhrímid" mood="Subj" person="Pl1" />
  <moodForm default="cuibhrítear" mood="Subj" person="Auto" />
</verb>
